# Sexta Seção: Gestão Orçamentária

A transparência na gestão orçamentária e financeira é um pilar fundamental para o Tribunal Regional Eleitoral de Roraima (TRERR). Esta seção é dedicada a fornecer informações detalhadas sobre nossas operações orçamentárias, em conformidade com as normativas e resoluções pertinentes, incluindo a Resolução CNJ nº 102/2009.

## 33. Gestão Orçamentária e Financeira - Anexo I da Resolução CNJ nº 102/2009
```{r}
#| include: false

source('src/importar.R')
importar.execucao.detalhada()

source('src/organizar.R')
organizado <- organizar.execucao.detalhada()

source('src/formatar.R')
formatar.excel.orcamento()

```

Para uma visão completa dos dados mensais de nossa gestão orçamentária e financeira, [consulte os Dados Mensais do Anexo I](pagina.em.construcao.qmd).  
<!-- Endereço original: 06.gestao.orcamentaria/33.gestao.orcamentaria.anexoI.qmd -->

## 34. Gestão Orçamentária e Financeira - Anexo II da Resolução CNJ nº 102/2009

Complementando o Anexo I, os dados mensais seguindo o formato do Anexo II reforçam nosso compromisso com a clareza e a responsabilidade fiscal. [Veja os dados complementares aqui](pagina.em.construcao.qmd).  
<!-- Endereço original: 06.gestao.orcamentaria/34.gestao.orcamentaria.anexoII.qmd -->

## 37. Mapa Demonstrativo da Execução Orçamentária do Ano Anterior

Embora os TREs tenham especificidades, disponibilizamos o Mapa Demonstrativo da Execução Orçamentária do ano anterior, detalhando as despesas realizadas para promover nossa transparência e gestão responsável. [Confira o mapa demonstrativo](pagina.em.construcao.qmd).  
<!-- Endereço original: 06.gestao.orcamentaria/37.execucao.orcamentaria.ano.anterior.qmd -->

## 38. Relatório de Gestão Fiscal

O Relatório de Gestão Fiscal, alinhado à Lei de Responsabilidade Fiscal, detalha a execução orçamentária e financeira do TRERR, sendo um documento chave para a transparência e controle social. [Leia o relatório completo aqui](pagina.em.construcao.qmd).  
<!-- Endereço original: 06.gestao.orcamentaria/38.relatorio.gestao.fiscal.qmd -->

## 40. Relação dos Contratados
Visando garantir a transparência total nas contratações e gastos públicos, disponibilizamos a relação dos contratados nos últimos três anos, excluindo informações protegidas por sigilo. [Consulte a relação dos contratados](pagina.em.construcao.qmd).  
<!-- Endereço original: 06.gestao.orcamentaria/40.relacao.contratados.qmd -->


```{r}
#| include: false

arquivo <- 'rds/execucao.detalhada.rds'
dados <- readr::read_rds(arquivo)

comunicado <- dados |> purrr::pluck('comunicado')
atualizado <- dados |> purrr::pluck('atualizado')

if (comunicado == '' | comunicado != format(Sys.Date(), format = '%d/%m/%Y')) {
          source('src/comunicar.R')
          
          assunto <- 'Relatório de Execução Orçamentária'
          corpo <- epoxy::epoxy('Relatório atualizado em {atualizado}.')
          anexos <- 'saida/Execucao_Orcamentaria.xlsx'
          DESTINATARIOS <- c('nelsonamaro@tre-rr.jus.br', 'armando.nahmias@tjrr.jus.br')
          
          enviar.mensagem(assunto, corpo, anexos, DESTINATARIOS)
          
          comunicado <- format(Sys.Date(), format = '%d/%m/%Y')
          
          dados$comunicado <- comunicado
          
          readr::write_rds(dados, arquivo)

}

```