
# 47.3. Preços Médios de Combustíveis


```{r }
#| echo: false
#| message: false

source('../src/organizar.R')

organizado <- organizar.combustiveis()


```


## Introdução

Este relatório apresenta o preço médio dos combustíveis, apresentando informações relevantes sobre a média dos preços praticados.


```{r }
#| echo: false
#| message: false

arquivo <- '../rds/combustiveis.rds'
atualizado <- readr::read_rds(arquivo) |> purrr::pluck('atualizado')


estado <- unique(organizado$Estado)
municipio <- unique(organizado$Municipio)
inicio <- organizado |> 
          dplyr::filter(Periodicidade == 'Semanal') |> 
          dplyr::distinct(Inicio)
fim <- organizado |> 
          dplyr::filter(Periodicidade == 'Semanal') |> 
          dplyr::distinct(Fim)
periodo <- organizado |>
  dplyr::filter(Periodicidade == 'Mensal') |>
  dplyr::distinct(Fim) |>
  dplyr::mutate(Fim = format(as.Date(Fim, format = "%d/%m/%Y"), "%m/%Y"))

```

## Dados

Os dados utilizados neste relatório foram obtidos do [sítio da ANP](https://www.gov.br/anp/pt-br/assuntos/precos-e-defesa-da-concorrencia/precos/precos-revenda-e-de-distribuicao-combustiveis/serie-historica-do-levantamento-de-precos).

Os dados podem ser [baixado em pdf](../saida/combustiveis.pdf), [em versão html](../saida/combustiveis.html) ou num [arquivo csv](../saida/combustiveis.csv).


## Relatório Semanal

Abaixo, segue tabela contendo os resultados das últimas pesquisas semanais relativos ao Levantamento de Preços de Combustíveis.

Localidade: `r municipio`, `r estado`

Período: **`r inicio`** a **`r fim`**

```{r }
#| echo: false

formatado <- organizado |>
          dplyr::filter(Periodicidade == 'Semanal') |> 
          dplyr::select(-Inicio, -Fim, -Periodicidade) |> 
                    kableExtra::kbl(caption = paste0('Dados atualizados em ', atualizado),
                                    align = 'llllllrr') |>
                    kableExtra::kable_styling(bootstrap_options = 'stripe') |>
                    kableExtra::row_spec(0, align = 'c')


formatado
  

```


## Relatório Mensal



```{r }
#| echo: false
#| message: false


```


Abaixo, segue tabela contendo a última média mensal de preços relativos ao Levantamento de Preços de Combustíveis.

Localidade: `r municipio`, `r estado`

Período: **`r periodo`**

```{r }
#| echo: false

formatado <- organizado |>
          dplyr::filter(Periodicidade == 'Mensal') |> 
          dplyr::select(-Inicio, -Fim, -Periodicidade) |> 
                    kableExtra::kbl(caption = paste0('Dados atualizados em ', atualizado),
                                    align = 'llllllrr') |>
                    kableExtra::kable_styling(bootstrap_options = 'stripe') |>
                    kableExtra::row_spec(0, align = 'c')


formatado
  

```

