## 47. Contratos


```{r }
#| include: false

source('../src/importar.R')

importar.contratos.anual.seges()

source('../src/organizar.R')

organizado.contratos <- organizar.contratos()

```

Em resumo, há `r nrow(organizado.contratos)` contratos ativos no Tribunal Regional Eleitoral de Roraima, assim distribuídos:

``` {r}
#| echo: false

organizado.contratos |>
  dplyr::group_by(Tipo) |>
  dplyr::summarise(Quantidade = dplyr::n(), .groups = 'drop') |>
          kableExtra::kbl()


```

Também é possível [consultar a íntegra desses instrumentos](7.47.0.integra.contratos.qmd).

Abaixo segue a relação completa dos contratos ativos do Tribunal Regional Eleitoral de Roraima.

```{r }
#| include: false

source('../src/formatar.R')

formatado <- formatar.contratos()
```


```{r }
#| column: screen
#| echo: false

formatado
```


A lista de contratos pode ser [baixada em pdf](../saida/contratos.seges.tabela.pdf), [em versão html](../saida/contratos.seges.tabela.html) ou num [arquivo csv](../saida/contratos.seges.tabela.csv).



