
# 47.1. Preços Médios de Combustíveis


```{r }
#| echo: false
#| message: false

source('../src/funcoes.R')

consultar.precos.combustivel.semanal()

consultar.precos.combustivel.mensal()

```


## Introdução

Este relatório apresenta o preço médio dos combustíveis, apresentando informações relevantes sobre a média dos preços praticados.

## Dados

Os dados utilizados neste relatório foram obtidos do [sítio da ANP](https://www.gov.br/anp/pt-br/assuntos/precos-e-defesa-da-concorrencia/precos/precos-revenda-e-de-distribuicao-combustiveis/serie-historica-do-levantamento-de-precos).


## Relatório Semanal

```{r }
#| echo: false
#| message: false

dados <- readRDS('../rds/precos.medios.semanal.dados.rds')

atualizacao <- dados[[1]]
tabela <- dados[[2]]

inicio <- unique(tabela$Inicio)
fim <- unique(tabela$Fim)
estado <- unique(tabela$Estado)
municipio <- unique(tabela$Municipio)

```

Abaixo, segue tabela contendo os resultados das últimas pesquisas semanais relativos ao Levantamento de Preços de Combustíveis.

Localidade: `r municipio`, `r estado`

Período: **`r inicio`** a **`r fim`**

```{r }
#| echo: false

tabela.selecionada <- tabela |>
          dplyr::select(5, 7, 8)
          


kableExtra::kable(tabela.selecionada, align = 'lrr', caption = epoxy::epoxy('Atualizado em {atualizacao}'))
  

```

O relatório semanal pode ser [baixado em pdf](../saida/precos.medios.semanal.pdf), [em versão html](../saida/precos.medios.semanal.html) ou num [arquivo csv](../saida/precos.medios.semanal.csv).

## Relatório Mensal



```{r }
#| echo: false
#| message: false

dados <- readRDS('../rds/precos.medios.mensal.dados.rds')

atualizacao <- dados[[1]]
tabela <- dados[[2]]

periodo <- unique(tabela$Periodo)
estado <- unique(tabela$Estado)
municipio <- unique(tabela$Municipio)

```


Abaixo, segue tabela contendo a última média mensal de preços relativos ao Levantamento de Preços de Combustíveis.

Localidade: `r municipio`, `r estado`

Período: **`r periodo`**

```{r }
#| echo: false

tabela.selecionada <- tabela |>
          dplyr::select(2, 6, 7)
          
kableExtra::kable(tabela.selecionada, align = 'lrr', caption = epoxy::epoxy('Atualizado em {atualizacao}'))
  

```

O relatório mensal pode ser [baixado em pdf](../saida/precos.medios.mensal.pdf), [em versão html](../saida/precos.medios.mensal.html) ou num [arquivo csv](../saida/precos.medios.mensal.csv).
