# Monitoramento

Estamos comprometidos em manter este Portal atualizado regularmente, apresentando as informações de forma clara e acessível. Assim, abaixo é apresentada uma tabela com todos os itens incluídos no portal e a data em que os dados correspondentes foram atualizados.


```{r include=FALSE}

# monitoramento <-
#           readr::read_rds('../rds/monitoramento.rds') |> 
#           dplyr::arrange(Item) |> 
#           dplyr::mutate(Atualizado = ifelse(is.na(Atualizado), NA, format(Atualizado, '%d/%m/%Y')))
# 
# 
# enderecos <- monitoramento$Endereco


```



```{r echo=FALSE}

# monitoramento |> 
#           dplyr::group_by(Atualizado) |> 
#           dplyr::summarise(Quantidade = dplyr::n(), .groups = 'drop') |> 
#           kableExtra::kbl()


```

Abaixo, é apresentada uma tabela com todos os dados incluídos no portal e a data em que os dados correspondentes foram atualizados.


```{r echo=FALSE}
#| column: page

 # monitoramento |>
 #          dplyr::select(Item, Descrição, Atualizado) |>
 #          kableExtra::kbl() |>
 #          kableExtra::kable_styling(bootstrap_options = 'stripe') |>
 #          kableExtra::row_spec(0, align = 'c') |> 
 #          kableExtra::column_spec(2, link = enderecos)



```

