## 65.2. Terceirizados

Trata-se da divulgação da relação completa dos empregados de empresas contratadas, em exercício nos órgãos, conforme art. 3º, IV, da Resolução CNJ nº 102/2009.

A atualização do Anexo V ocorre anualmente ou sempre que há modificação das relações.


```{r }
#| echo: false

source('../src/importar.R')

importar.recurso.comprasnet('terceirizados')

```


Em resumo, os terceirizados estão distribuídos da seguinte forma:


```{r }
#| echo: false

source('../src/organizar.R')

organizado <- organizar.terceirizados()

organizado |>
  dplyr::group_by(Fornecedor, Contrato) |>
  dplyr::summarise(Quantidade = dplyr::n(), .groups = 'drop') |>
          kableExtra::kbl()

```


Abaixo, segue tabela contendo as informações relevantes sobre os terceirizados do TRERR.


```{r }
#| column: page
#| echo: false

source('../src/formatar.R')

formatar.terceirizados()

```


A tabela de terceirizados pode ser [baixada em pdf](../saida/terceirizados.pdf), [em versão html](../saida/terceirizados.html) ou num [arquivo csv](../saida/terceirizados.csv).

